臺灣板橋地方法院刑事判決　　　　　　　　　　　　九十三年度交簡上字第四四號
　　上　訴　人　臺灣板橋地方法院己檢察署檢察官
　　上　訴　人
　　即　被　告　乙○○
右列上訴人因過失傷害案件，不服本院九十三年度交簡字第二○三號中華民國九十三
年四月二十六日第一審簡易判決（聲請簡易判決處刑案號：九十三年度偵字第二三五
三號），提起上訴，本院管轄之第二審合議庭判決如左：
    主  文
上訴駁回。
    事實及理由
一、本案經本院審理結果，認第一審以被告乙○○所為係犯刑法第二百八十四條第一
    項前段之過失傷害罪，判處拘役五十五日，如易科罰金，以三百元折算一日，其
    認事用法均無違誤，量刑亦屬適當，應予維持，並引用第一審判決書記載之事實
    、證據及理由。
二、被告上訴意旨略以：民國（下同）九十二年十一月十日下午六時許，發生本件車
    禍事故時，被告立刻下車，見告訴人丙○○車子並沒有損壞，告訴人雖稱其車子
    損壞，但並未表示其有受傷。又被告當時車速不過三公里，且告訴人車體外觀無
    損，告訴人為何會受傷等語。檢察官上訴意旨乃循告訴人丙○○請求，認被告於
    車禍發生後迄未與告訴人達成和解，亦未向告訴人道歉，且在偵查及審理中均否
    認致告訴人受傷，態度惡劣，原審量刑過輕云云。經查：
（一）本件被告於九十二年十一月十日晚上六時許，駕駛車號ＥＴ─五二四八號自用
      小客車，行經臺北縣三峽鎮○○路由南往北方向，原應注意車前狀況，隨時採
      取必要安全措施，而依當時情況，並無不能注意之情事，竟疏未注意前方由告
      訴人所駕駛之車號ＨＡ─七三七五號自用小客車，已因紅燈而停車，被告未即
      時煞車而自後方追撞告訴人之車輛之事實，業據被告於警詢、偵查（見九十三
      年度核退字第四六九號偵查卷第三頁背面、九十三年度偵字第二三五三號偵查
      卷第六頁正面）及本院審理中所自承，核與告訴人於警詢、偵查（見九十三年
      度核退字第四六九號偵查卷第四頁背面、九十三年度偵字第二三五三號偵查卷
      第五頁背面）中指述大致相符。
（二）又上開車禍發生後，因告訴人車輛之後方保險桿鬆動，雙方遂自行移動車輛前
      往修車廠查看車況，告訴人且因被安全帶勒到，胸部疼痛，自行至醫院就診等
      情，亦經告訴人於警訊、偵查中陳述明確（見九十三年度核退字第四六九號偵
      查卷第四頁背面、九十三年度偵字第二三五三號偵查卷第六頁背面），被告於
      警詢中亦供稱：「（問：肇事後你對現場如何處置？傷者何人送醫？）肇事後
      雙方帶到裕隆修護廠，對方說胸痛，自行就醫」等語，且告訴人於車禍發生當
      日晚上六時四十八分許（距車禍發生時間九十二年十一月十日下午六時許，約
      四十分鐘），確實前往財團法人恩主公醫院（下稱恩主公醫院）急診，其就診
      時向醫生表明車禍、胸痛等語，經照射Ｘ光診斷後，認有疑似第二肋骨閉鎖性
      骨折之傷害，其後至九十二年十一月十二日，告訴人仍因左肩外側疼痛回診，
      經醫師診斷，其外觀並無明顯外傷，但喙突上方有壓痛，經再次進行Ｘ光檢查
      ，確認無骨折，故經醫師診斷有左肩挫傷之傷害之事實，有恩主公醫院九十二
      年十一月十日、九十二年十一月十二日診斷證明書、九十二年十一月十日告訴
      人丙○○急診病歷、急診護理病歷、急診護理紀錄及該院九十三年九月八日（
      九三）恩醫事字第一四二二號函附病歷資料等件在卷足資佐證。又證人即接受
      報案員警甲○○於本院審理中到庭證稱：車禍發生隔天，被告與告訴人有來報
      案，但沒有製作筆錄。當時告訴人說他後面被車子撞到，胸部疼痛。我們三峽
      的車禍案件，都是到恩主公醫院就醫。因為這不算很嚴重車禍案件，所以報案
      當天沒有做報案記錄或筆錄，先把他們轉到調解委員會那裡去。案發第二天告
      訴人來時，有說胸部疼痛，被安全帶勒到。十二月九日製作筆錄當時，告訴人
      說他胸部有受傷，好像是安全帶勒到，身上有中藥味道，有用繃帶包起來等語
      （見本院九十三年十一月三日審判筆錄第六頁至第九頁）。足見告訴人於車禍
      發生後約四十分鐘，立即前往車禍地點附近之恩主公醫院急診確認傷勢，並於
      車禍發生隔日即前往警局報案，當時雖未製作筆錄，但告訴人於車禍發生當日
      向急診室醫生、車禍發生翌日向受理報案員警均一再表明因發生車禍，被安全
      帶勒到，而有胸部疼痛之症狀，其先經急診醫師治療，急診醫生認為告訴人疑
      似有第二肋骨閉鎖性骨折，其後告訴人回診時，再經醫師檢查有左肩喙部壓痛
      ，而確診是受有左肩挫傷之傷害。綜上各情以觀，堪認告訴人確係因本件車禍
      事故而受有左肩挫傷之傷害。況依據目前我國車輛配置之安全帶型式及駕駛座
      位於車輛左方之位置以觀，駕駛人於駕駛座上使用安全帶時，肩部安全帶係自
      駕駛人左肩上方向下拉至右腰部位置，而駕駛人坐於駕駛座繫上安全帶時，如
      於停車狀態下自後方遭人追撞，依據物理慣性原理，駕駛人上半身先會先向後
      靠之後向再前衝出，肩部安全帶因而自動勒緊保護駕駛人上半身不致向前衝撞
      方向盤及前方擋風玻璃，因肩部安全帶緊勒之結果，衡情造成駕駛人與肩部安
      全帶接觸之身體部位如左肩部、胸部等處疼痛、挫傷等情狀，並非無可能，是
      本案車禍事故發生之情狀與告訴人受傷之位置、傷勢，相互比照，與經驗及論
      理法亦無不合。從而，告訴人確有因上開車禍，造成左肩挫傷之傷害之事實，
      應堪認定，被告提起上訴辯稱：車禍發生時，告訴人並未表示有受傷，車體外
      觀沒有損壞，告訴人不應該有受傷云云，並無理由。
（三）本件車禍事故發生後，被告與告訴人曾在臺北縣三峽鎮調解委員會進行調解，
      但因雙方意見不一而無法達成協議，有臺北縣三峽鎮調解委員會調解不成立證
      明書一件在卷足參，迄本院審理中，因被告仍否認有致告訴人受傷及只願意賠
      償三千元，以致告訴人未能同意和解等情，有本院審判筆錄記載在卷足佐，是
      被告犯後態度雖屬不佳，惟本院審酌被告年逾七十，因未注意前車已停車，未
      及時煞車而自後方追撞前方車輛之過失程度及其犯行所生之危險，及告訴人僅
      受有左肩挫傷之傷害，犯罪所生之損害尚屬輕微等一切情狀，認原審量處被告
      拘役五十五日，尚難認有失當之處，檢察官上訴意旨指摘原判決量刑過輕云云
      ，亦難認為有理由。
三、從而，本件上訴人所為上訴，均為無理由，應予駁回。
據上論結，應依刑事訴訟法第四百五十五條之一第一項、第三項、第三百六十八條，
判決如主文。
本案經檢察官蘇揚旭到庭執行職務。
中　　　華　　　民　　　國　　九十三　　年　　 十一 　　月　　 十七 　　日
                                    臺灣板橋地方法院交通法庭
                                        審判長法  官  李釱任
                                              法  官  徐子涵
                                              法  官  白光華
右正本證明與原本無異。
不得上訴。
                                              書記官  陳靜怡
中　　　華　　　民　　　國　　九十三　　年　　 十一 　　月　　 十七 　　日
